臺灣高雄地方法院高雄簡易庭裁定　　　110年度雄秩字第185號
移送機關　高雄市政府警察局三民第一分局
被移送人　洪沛德



　　　　　余家傑


　　　　　楊雅晴



　　　　　沈中華


　　　　　李昀諭


　　　　　莊永林



　　　　　何宗霖


　　　　　高濬洋


上列被移送人因違反社會秩序維護法案件，經移送機關於民國11
0 年9 月14日以高市警三一分偵字第11072608900 號移送書移送
審理，本院裁定如下：
    主      文
洪沛德、余家傑、余雅晴、沈中華、李昀諭、莊永林、何宗霖及
高濬洋均不罰。
    事實及理由
一、移送意旨略以：因林明秀（即關係人林森埜之妹妹）與禾旺
    當鋪（下稱當鋪）間有債務糾紛，當鋪員工洪沛德為找林明
    秀催討新臺幣（下同）5 萬元債務，前曾分別於民國110 年
    7 月30日、同年8 月20日至林森埜所經營之聖和中醫診所（
    下稱診所）找林明秀為清償債務，而經林森埜告知其林明秀
    未住於該址後始離開。嗣林森埜於110 年8 月5 日晚上7 時
    40分許在診所1 樓內又看見洪沛德偕同何宗霖及楊雅晴（下
    稱洪沛德3 人，均為當鋪員工）上門要找林明秀討債，詎林
    森埜請其離開後，洪沛德3 人竟偕同其他當鋪員工即余家傑
    、沈中華、李昀諭、莊永林、高濬洋等人聚集於診所前，影
    響公眾得出入營業場所即診所之營業，因認被移送人涉嫌違
    反社會秩序維護法第68條第2 款之藉端滋擾公共場所之規定
    等語。
二、按法院受理違反社會秩序維護法案件，除社會秩序維護法有
    規定者外，準用刑事訴訟法之規定，社會秩序維護法第92條
    定有明文。次按犯罪事實應依證據認定之，無證據不得認定
    犯罪事實；不能證明被告犯罪者，應諭知無罪之判決，刑事
    訴訟法第154條第2項、第301條第1項分別定有明文。又事實
    之認定，應憑證據，如未能發現相當證據，或證據不足以證
    明，自不能以推測或擬制之方法，以為裁判基礎；認定不利
    於被告之事實，須依積極證據，苟積極證據不足為不利於被
    告事實之認定，即應為有利被告之認定，更不必有何有利之
    證據（最高法院40年台上字第86號、30年上字第816 號等裁
    判意旨參照）。復按藉端滋擾住戶、工廠、公司行號、公共
    場所或公眾得出入之場所者，處3 日以下拘留或新臺幣12,0
    00元以下罰鍰，社會秩序維護法第68條第2 款亦定有明文。
    而所謂「藉端滋擾」，係指行為人有滋擾「場所」之本意，
    以言語或行動等方式，逾越一般社會大眾觀念中所容許之合
    理範圍，以遂其妨害公共秩序、擾亂社會安寧之潛在目的，
    致擾及場所之安寧秩序致難以維持或回復者而言。行為人因
    特定事端在住戶、工廠、公共場所等場所為言行並未逾越一
    般社會大眾觀念中容許之合理範圍，或者，其言行對場所秩
    序之影響未達難以維持或回復者，即難認有所謂「藉端滋擾
    」之情事。
三、本件移送機關認被移送人有上開違序行為，無非以林森埜之
    指述為據。訊據被移送人於警詢時固坦承於上開時間至該地
    點之事實，然堅詞否認有何藉端滋擾公眾得出入之場所之行
    為，並辯稱：林明秀確實積欠當鋪債務，又因林明秀當時在
    當鋪所留存聯絡地址即為診所該址，故洪沛德才到診所找林
    明秀，且僅是要找尋林明秀清償債務，至其餘被移送人則僅
    是在診所旁閒聊，均無滋擾影響診所營業等語。經查，林森
    埜於警詢時固陳稱：當時我在診所1 樓看見2 男1 女，其中
    1 男向我表示是禾旺當鋪的人要找林明秀，我請他們離開後
    ，警察也據報前來處理，此時才發現先前2 男1 女還在診所
    門外未離去，甚至還多好幾個人在診所外面，被移送人此舉
    實已對於診所營運造成影響等語。然依被移送人供述內容及
    林森埜之陳述可知，被移送人當日於診所前雖有聚集，但並
    無為喧嘩、喊叫、阻擋他人行動或其他暴力、攻擊之舉動，
    其手段尚屬平和，該等行為對場所秩序之影響尚難認已達難
    以維持或回復之程度，核與社會秩序維護法第68條第2 款規
    定構成要件容有未合。況社會秩序維護法第68條第2 款旨在
    保護多數人聚集場所之安寧秩序不受侵害，被移送人上開行
    為係對林明秀個人為催討債務而未涉及多數人，且本意並非
    以滋擾被害人之安寧所為，不足認有妨害公共秩序及擾亂社
    會安寧之意圖，參照前開說明，應尚未達到「藉端滋擾」之
    程度。是依移送機關所附卷證資料，難認被移送人有移送事
    實所指違反社會秩序維護法第68條第2 款之情事，揆諸前揭
    說明，應為不罰之諭知。
四、依社會秩序維護法第45條第2項，裁定如主文。
中    華    民    國   110    年    11    月    4     日
                  高雄簡易庭  法      官  饒志民
以上正本係照原本作成。
本件不得抗告。
中    華    民    國   110    年    11    月    4     日
                              書  記  官  史華齡